【裁判字號】    97,聲,3575
【裁判日期】    980226
【裁判案由】    沒入保證金
【裁判全文】
臺灣桃園地方法院刑事裁定              97年度聲字第3575號
聲  請  人
即  抗告人  臺灣桃園地方法院檢察署檢察官
被      告  甲○○
具  保  人  乙○○
上列抗告人即聲請人聲請沒入保證金案件，不服本院中華民國97
年11月26日沒入保證金之裁定，提起抗告，本院裁定如下：
    主  文
原裁定撤銷。
乙○○繳納之保證金新臺幣拾萬元，沒入之。
    理  由
一、抗告意旨略以：原審雖認檢察官未對被告之居所桃園縣龜山
    鄉○○村○○路○ 段69巷6 弄22號送達執行通知，惟查本署
    已向被告上開住址送達執行通知，並於97年8 月13日寄送於
    迴龍派出所，此有本署送達證書1 份可憑，爰依法提起抗告
    ，請求撤銷原裁定，更為適法之裁定等語。
二、按「原審法院認為抗告有理由者，應更正其裁定。」，刑事
    訴訟法第408 條第2 項前段定有明文。次按「具保之被告逃
    匿者，應命具保人繳納指定之保證金額，並沒入之。不繳納
    者，強制執行。保證金已繳納者，沒入之。」，刑事訴訟法
    第118 條第1 項亦有明定。
三、原聲請意旨略以：被告甲○○前因違反槍砲彈藥刀械管制條
    例案件，經本院指定保證金新臺幣（下同）30萬元，由具保
    人乙○○出具現金保證後，將被告釋放，茲因該被告逃匿，
    依刑事訴訟法第118 條之規定，應沒入具保人繳納之保證金
    ，爰依同法第121 條第1 項規定，聲請沒入具保人繳納之保
    證金等語。
四、經查：本件被告甲○○戶籍地址自97年1 月30日起，即已遷
    入桃園縣龜山鄉○○村○○○路99號之龜山鄉戶政事務所，
    此有法務部戶役政系統被告個人基本資料查詢結果1 份在卷
    可參，是被告顯非實際住居於前開戶籍地址甚明。而檢察官
    已向卷附被告居住地址即桃園縣龜山鄉○○街221 巷30弄2
    號6 樓送達本件執行通知，並於97年9 月19日寄存於大林派
    出所；並向被告另一居住地址桃園縣龜山鄉○○村○○路○
    段69巷6 弄22號亦送達本件執行通知，而於97年8 月13日寄
    存於迴龍派出所，此有臺灣桃園地方法院檢察署送達證書2
    份在卷可憑，是被告經聲請人依其住所、居所傳喚均未到案
    執行，又被告前於96年7 月6 日經本院以96年桃院木刑治緝
    字530 號發佈通緝，迄今尚未緝獲，足認被告已有逃匿之事
    實。嗣經聲請人依具保人乙○○住所、居所傳喚具保人帶同
    被告遵期到案接受執行，惟具保人仍未帶同被告到案執行，
    此有臺灣桃園地方法院檢察署送達證書、拘票、司法警察報
    告書、臺灣高等法院被告前案紀錄表、臺灣高等法院在監在
    押全國紀錄表、法務部戶役政連結作業系統個人基本資料查
    詢結果等件附卷可稽，依上開規定，自應將具保人原繳納之
    保證金沒入之。本件聲請人於97年度執聲沒字第558 號聲請
    沒入具保人乙○○繳納之保證金執行卷宗中，固未檢附臺灣
    桃園地方法院檢察署檢察官向被告居住地址桃園縣龜山鄉○
    ○村○○路○ 段69巷6 弄22號送達本件執行通知之送達證書
    ，惟嗣於抗告狀及97年度執抗字第24號執行卷宗中已檢附之
    ，原裁定未及審酌此情，尚有未恰，復參酌被告前經本院發
    佈通緝，而有逃匿事實等情，認抗告人抗告指摘本院原裁定
    不當，為有理由，應由本院撤銷原裁定，更正裁定如主文第
    2 項所示。
五、爰依刑事訴訟法第408 條第2 項前段，裁定如主文。
中    華    民    國    98    年    2     月    26    日
                  刑事第十一庭  法  官  林蕙芳
以上正本證明與原本無異。
如不服本裁定，應於裁定送達後5 日內向本院提出抗告狀。
                                書記官  莊凱男
中    華    民    國    98    年    2     月    26    日


司法院資訊處製作；財團法人民間司法改革基金會備份。
